臺灣高等法院臺中分院刑事判決　　　　　　　　　九十三年度上易字第一五八四號
　　上　訴　人
　　即　被　告　甲○○
右上訴人因竊盜案件，不服台灣南投地方法院九十三年度易字第三一九號，中華民國
九十三年十月二十八日第一審判決（起訴案號：台灣南投地方法院檢察署九十二年度
偵字第三三三０號、九十三年度偵字第一七六三號），提起上訴，本院判決如左：
    主      文
上訴駁回。
    事實及理由
一、本案經本院審理結果，認第一審判決認事用法及量刑均無不當，應予維持，並引
    用第一審判決書記載之事實、證據及理由（如附件）。又第一審判決書將上訴人
    即被告（下稱被告）甲○○前案所犯之違反能源管理法所處之有期徒刑五月，誤
    為有期徒刑四月，應予更正，併此敘明。
二、被告上訴意旨雖否認有參與盜採砂石之犯行，辯稱：伊並不知共犯王明仲、丙○
    ○（均經原審判處有期徒刑七月、緩刑三年確定在案）去盜採砂石云云。惟查被
    告確僱請共犯王明仲、丙○○及其他數名不詳姓名之成年人，於民國（下同）九
    十二年八月三十一日二十時許，在南投縣集集鎮○○段道三一０之六號旁之濁水
    溪河川公地，共同盜採、裝運砂石，並由被告在盜採現場附近以無線電掌握盜採
    狀況是否順利，得手後將竊得之砂石運往距離盜採現場約七百公尺之河床空地堆
    置，共計竊得砂石約七百一十八立方公尺等情，業據原審於理由內說明認定被告
    參與犯罪所憑之證據及其認定之理由，且被告於本院所舉之證人丙○○亦到庭結
    證稱：「九十二年八月三十一日晚上八時許，我有跟甲○○、王明仲及其他數名
    年籍不詳之成年人，在南投縣集集鎮○○段道三一０之六號旁之濁水溪河川公地
    盜採砂石，當時除了王明仲、甲○○外，其他的我不認識，因晚上很晚又沒開燈
    ，所以到底有幾位不確定。盜採砂石時，甲○○有在現場附近，用無線電掌握盜
    採狀況。我是負責開挖土機挖起砂石，讓砂石車司機運走。當時是甲○○跟我聯
    絡叫我去的，去那邊工作一次，可以向甲○○領取三千元的代價」等語，另共犯
    王明仲、丙○○等二人確共同參與盜採砂石，因而均經原審法院判處有期徒刑七
    月、緩刑三年確定在案，亦有原審法院九十三年度易字第三一九號刑事判決一份
    在卷足稽，益見被告上開所辯顯係飾卸之詞，不足採信。是被告之上訴並無理由
    ，應予駁回。
三、被告於本院言詞辯論時經合法傳喚而無正當理由不到庭，爰不待其陳述逕行判決
    。
四、據上論斷，應依刑事訴訟法第三百七十三條、第三百六十八條、第三百七十一條
    ，判決如主文。
本案經檢察官乙○○到庭執行職務。
中      華      民      國      九十四  年      一      月      二十五  日
                                臺灣高等法院臺中分院刑事第八庭
                                      審判長法  官  羅  得  村
                                            法　官　陳　毓　秀
                                            法　官　劉　榮　服
右正本證明與原本無異。
不得上訴。
                                            書記官  周  巧  屏
中      華      民      國      九十四  年      一      月      二十六  日
                                                                        Ａ
